臺灣高等法院高雄分院刑事裁定　　　　100年度毒抗字第142號
抗　告　人
即　被　告　鄒建惠
上列抗告人因聲請觀察勒戒案件，不服臺灣屏東地方法院中華民
國100 年11月11日裁定（100 年度毒聲字第470 號），提起抗告
，本院裁定如下：
    主  文
抗告駁回。
    理  由
一、本件抗告意旨略以：抗告人於90年戒治完畢，因戒治而撤銷
    假釋5 年3 月，於96年5 月出獄迄今未滿5 年，應以累犯判
    處徒刑，今接獲原審裁定勒戒深感不解，爰請查明改判處徒
    刑。又抗告人坦承有施用第二級毒品，絕無施用第一級毒品
    ，但檢驗有第一級毒品陽性反應，懇請重驗，以免有誤云云
    。
二、按犯毒品危害防制條例第10條之罪者，檢察官應聲請法院裁
    定，或少年法院（地方法院少年法庭）應先裁定，令被告或
    少年入勒戒處所觀察、勒戒，其期間不得逾2 月；依第1 項
    規定為觀察、勒戒或強制戒治執行完畢釋放後，5 年後再犯
    第10條之罪者，適用本條例前2 項之規定，毒品危害防制條
    例第20條第1項、第3項分別定有明文。依此，施用毒品犯之
    刑事處遇程序，區分為初犯、五年內再犯；初犯，經觀察、
    勒戒或強制戒治，應為不起訴之處分或不付審理之裁定；觀
    察、勒戒或強制戒治執行完畢釋放後五年內再犯，即依法追
    訴或裁定交付審理。至於觀察、勒戒或強制戒治後五年後再
    犯者，顯見前所實施之觀察、勒戒或強制戒治已足以遮斷其
    施用毒品之癮，立法理由認為期自新及協助其斷除毒癮，對
    此五年後再犯者，明定仍適用初犯之規定，先經觀察勒戒、
    強制戒治之程序。
三、檢察官聲請意旨以抗告人即被告鄒建惠基於施用第二級毒品
    甲基安非他命之犯意，於100 年6 月15日19時許，在其位於
    屏東縣萬丹鄉○○路○ 段389 號租屋處，以將甲基安非他命
    置入吸食器，用火燒烤吸食所生煙霧之方式，施用甲基安非
    他命一次；另基於施用第一級毒品海洛因之犯意，於100 年
    6 月15日23時38分許為警採尿時間回溯5 日內某時，在不詳
    地點，以不詳方式，施用第一級毒品海洛因一次，抗告人即
    被告鄒建惠於強制戒治執行完畢釋放後五年內再犯本件施用
    第一級、第二級毒品案件，爰依毒品危害防制條例第20條第
    1 項、第3 項聲請裁定將被告送勒戒處所觀察、勒戒。經查
    ，抗告人即被告鄒建惠坦承上開施用第二級毒品甲基安非他
    命之事實，雖否認涉有施用第一級毒品海洛因之犯行，惟抗
    告人即被告鄒建惠為警查獲後，於100 年6 月15日23時38分
    許為警所採尿液（編號：內警0000000 號），經警以台灣尖
    端先進生技醫藥股份有限公司之簡易快速篩檢試劑檢驗結果
    ，呈安非他命、嗎啡、海洛因陽性反應，有毒品初步檢驗報
    告單在卷足憑（詳警卷) ，經再送正修科技大學超微量研究
    科技中心以酵素免疫分析法、氣相層析質譜儀法檢驗結果，
    亦均呈甲基安非他命、嗎啡陽性反應，並有該中心尿液檢驗
    報告附卷可稽（偵查卷第14頁），復有甲基安非他命吸食器
    一組扣案可憑，抗告人即被告鄒建惠施用第一級、第二級毒
    品之事實至為明確。又被告鄒建惠前於民國90年間因施用毒
    品案件，經原審法院裁定送觀察、勒戒，因認有繼續施用毒
    品傾向，復經原審法院裁定送強制戒治，嗣因戒治成效良好
    ，經原審法院裁定停止戒治，所餘戒治期間付保護管束，於
    91年3 月7 日出所，至91年8 月17日保護管束期滿，以執行
    完畢論，並經臺灣屏東地方法院檢察署檢察官以91年度戒毒
    偵字第192 號為不起訴處分確定，有臺灣高等法院被告前案
    紀錄表附卷可稽。原審以本件聲請意旨與事實相符，檢察官
    聲請裁定將被告送觀察、勒戒，聲請於法有據，應予准許，
    依毒品危害防制條例第20條第3 項、第1 項規定，裁定令入
    勒戒處所觀察、勒戒，其期間不得逾二月，經核並無違誤。
    本件抗告人即被告鄒建惠仍執前詞提起抗告，為無理由，應
    予駁回。
四、據上論結，應依刑事訴訟法第412 條，裁定如主文。
中    華    民    國  100     年    12    月    20    日
                  刑事第十庭    審判長法  官  陳中和
                                      法  官  林水城
                                      法  官  蔡國卿
以上正本證明與原本無異。
不得再抗告。
中    華    民    國  100     年    12    月    20    日
                                      書記官  許信宗